# 关于签订外币结算合同汇兑损益确认问题

提问人：tucan202 时间：2019-07-20 12:39:56
咨询陈老师及各位，公司与日本客户签订销售合同，合同计价已日元进行计价，并有100%预收款，假如合同金额 100 万日元，预收 100 万日元，公司记账预收人民币 5 万元，由于预收账款为非货币性项目，期末无需按照汇率进行折算；在次月交易日，根据当日汇率， 100 万日元对应人民币 4.5万，那么这 0.5 万元差异如何处理？还是说收入就按照收款日对应本位币即 5 万元确认，而不根据交易日的汇率确认？

回答人：chenyiwei
说收入就按照收款日对应本位币即 5 万元确认，而不根据交易日的汇率确认。
参考《瑞华研究 2010 ～ 2016 汇编》之 “问题 5-1-9（预收、预付款项是否应作为货币性项目，在期末是否需进行汇兑损益调整）”：
当预付款项转为存货时，或者预收款项结转收入时，应按照当初支付预付款项或者收取预收款项时的汇率结转，而不能按照存货或者收入确认之日的汇率进行结转。